【裁判字號】    88,訴,2196
【裁判日期】    890104
【裁判案由】    毒品危害防制條例
【裁判全文】
台灣台中地方法院刑事判決                        八十八年度訴字第二一九六號
    公  訴  人  臺灣台中地方法院檢察署檢察官
    被      告  甲○○
右列被告因違反毒品危害防制條例案件，經檢察官提起公訴（八十八年度毒偵字第七
一號），本院判決如左：
    主    文
甲○○連續施用第一級毒品，累犯，處有期徒刑拾月，扣案之海洛因柒包（合計淨重
拾壹點壹捌公克，包裝重陸點肆陸公克，純質淨重柒點玖伍公克），沒收銷燬之；注
射針筒參支，均沒收。又施用第二級毒品，累犯，處有期徒刑參月。應執行有期徒刑
拾壹月，扣案之海洛因柒包（合計淨重拾壹點壹捌公克，包裝重陸點肆陸公克，純質
淨重柒點玖伍公克），沒收銷燬之；注射針筒參支，均沒收。
    事    實
一、甲○○前曾因違反槍砲彈藥刀械管制條例等案件，經本院於民國八十一年十二月
    二十一日判處有期徒刑五年確定，於八十六年八月二十九日縮刑期滿執行完畢。
    其後復因施用毒品案件，經台灣台北地方法院以八十七年度毒聲字第四六三號裁
    定送觀察、勒戒後，認無繼續施用毒品之傾向，由台灣台北地方法院檢察署檢察
    官於八十七年八月十一日以八十七年度偵字第一六七一三號處分不起訴確定在案
    。詎甲○○猶不知悔改，復基於施用第一級毒品海洛因之概括犯意，自八十八年
    六月底起至同年八月一日下午三時許，每二日一次，在其位於台中市○○路一四
    二號五樓之六之租處，以將海洛因置於針筒中注射於身體之方式，連續施用第一
    級毒品海洛因多次。甲○○另基於施用第二級毒品安非他命之犯意，於八十八年
    八月三日下午二時十分許或前四日內某時，在不詳地點，以不詳方式施用安非他
    命一次。嗣於同年八月二日下午九時許，在上開租住處為警查獲，並扣得第一級
    毒品海洛因柒包（合計淨重拾壹點壹捌公克，包裝重陸點肆陸公克，純質淨重柒
    點玖伍公克），以及甲○○所有，供施用第一級毒品海洛因之注射針筒三支。其
    後經本院依八十八年度毒聲字第四六八七號裁定將甲○○送台灣台中看守所觀察
    、勒戒之結果，認甲○○有繼續施用毒品之傾向，由檢察官聲請本院裁定令入戒
    治處所施以強制戒治中。
二、案經台中縣警察局移送臺灣臺中地方法院檢察署檢察官偵查起訴。
    理    由
一、訊據被告甲○○於警局、檢察官偵訊及本院審理時固對於其確於上開時、地，連
    續施用第一級毒品海洛因等情坦承不諱，而台中縣刑警隊於八十八年八月三日所
    採集被告甲○○之尿液，經送檢驗之結果，確呈嗎啡陽性之反應，有台中縣衛生
    局檢驗尿水報告書附卷足參，此外復有扣案之毒品海洛因柒包（合計淨重拾壹點
    壹捌公克，包裝重陸點肆陸公克，純質淨重柒點玖伍公克）及注射針筒三支附卷
    可証，是足認被告供承其連續施用第一級毒品部分之自白，核與事實相符，應認
    為真。然被告仍矢口否認其有於上開時日施用第二級毒品安非他命一次之犯行，
    辯稱：其確未曾施用第二級毒品安非他命云云。惟查，台中縣刑警隊於八十八年
    八月三日所採集被告甲○○之尿液，經送檢驗之結果，確呈甲基安非他命陽性之
    反應，有台中縣衛生局檢驗尿水報告書附卷足參，且觀諸被告前係因施用第二級
    毒品安非他命而為台灣台北地方法院以八十七年度毒聲字第四六三號裁定送觀察
    、勒戒後，因認無繼續施用毒品之傾向，由台灣台北地方法院檢察署檢察官於八
    十七年八月十一日以八十七年度偵字第一六七一三號處分不起訴確定在案等情，
    為被告甲○○所是認，復有上開處分書在卷足參，益證被告陳榮確有上開施用第
    二級毒品安非他命之犯行，是被告上開所辯，顯無足採信。另被告前因施用毒品
    ，經台灣台北地方法院裁定送觀察、勒戒後，因認無繼續施用毒品之傾向，由台
    灣台北地方法院檢察署檢察官以八十七年度偵字第一六七一三號處分不起訴確定
    ，有台灣台北地方法院檢察署檢察官不起訴處分書影本及台灣台中地方法院檢察
    署刑案資料查註紀錄表在卷足憑，故被告甲○○本次再施用第一級毒品海洛因及
    第二級毒品安非他命，係屬五年內再犯。而被告經本院以八十八年度毒聲字第四
    六八七號裁定送台灣台中看守所觀察、勒戒後，認有繼續施用毒品之傾向，亦有
    本院八十八年度毒聲字第四六八七號裁定及台灣台中看守所八十八年八月十二日
    （88）中所奕總字第三○三七號函附之有無繼續施用毒品傾向證明書在卷可證，
    本件事證明確，被告上開犯行，洵堪認定。
二、核被告甲○○所為，分別係違反毒品危害防制條例第十條第一項之施用第一級毒
    品海洛因罪、同條第二項之施用第二級毒品安非他命罪。其施用前持有第一級、
    第二級毒品之犯行，分別為其施用第一級、第二級毒品之行為所吸收，均不另論
    罪。被告先後多次施用第一級毒品海洛因之犯行，時間緊接，觸犯構成要件相同
    之罪，顯係基於概括犯意為之，為連續犯，應依刑法第五十六條之規定，以一罪
    論。被告所犯上開二罪之間，犯意各別，行為互殊，應予分論併罰。被告甲○○
    前曾因違反槍砲彈藥刀械管制條例等案件，經本院於民國八十一年十二月二十一
    日判處有期徒刑五年確定，於八十六年八月二十九日縮刑期滿執行完畢，有台灣
    台中地方法院檢察署刑案資料查註紀錄表及本院被告全國前案紀錄表在卷可憑，
    其於五年以內再犯本件有期徒刑以上之罪，為累犯，應依刑法第四十七條之規定
    ，加重其刑。爰審酌被告犯罪之動機、目的、手段及前因施用毒品經一次觀察勒
    戒後，因認無繼續施用傾向，為檢察官不起訴處分後，卻仍再犯本案之罪，而施
    用上開第一級、第二級毒品係屬自戕之行為，及犯罪後之態度尚稱良好，坦認犯
    行等一切情狀，分別量處如主文所示之刑，並定其應執行之刑。扣案之海洛因柒
    包（合計淨重拾壹點壹捌公克，包裝重陸點肆陸公克，純質淨重柒點玖伍公克）
    ，係毒品，應依毒品危害防制條例第十八條第一項前段，沒收銷燬之。至扣案之
    注射針筒參支，係被告甲○○所有，預備供施用第一級毒品海洛因所用之物，業
    據被告供承在卷，惟因非屬違禁物，且非專供施用毒品之器具，是應依刑法第三
    十八條第一項第二款之規定，宣告沒收。
據上論斷，應依刑事訴訟法第二百九十九條第一項前段，毒品危害防制條例第十條第
一項、第二項、第二十條第三項前段，第十八條第一項前段，刑法第十一條前段、第
五十六條、第四十七條、第五十一條第五款、第三十八條第一項第二款，判決如主文
。
中      華      民      國    八十九    年    一        月    四        日
                              台灣台中地方法院刑事第六庭
                                  法  官   許惠瑜
右正本證明與原本無異。
如不服本判決，應於判決送達後十日內向本院提出上訴狀，上訴於臺灣高等法院臺中
分院( 須附繕本 )。
                                  書記官
中     華     民      國      八十九      年       一      月     五    日
附錄法條：
毒品危害防制條例第十條第一項
毒品危害防制條例第十條第二項


司法院資訊處製作；財團法人民間司法改革基金會備份。
